---
title: "Monty Hall and Default Effects"
author: "coop711"
date: "2015년 9월 9일"
output: html_document
---

Reading in Data
---------------

```{r}
setwd("~/Dropbox/Works/Class/Case_studies_in_stat/201502/")
library(xlsx)
monty.default<-read.xlsx("class_roll.xlsx", 1, startRow=2, colIndex=c(4:5, 10:14))
monty.default
```

* `character` 중 `factor` 성격인 변수들을 재설정 

```{r}
options(width=132)
monty.default$Monty_Hall <- factor(monty.default$Monty_Hall)
monty.default$Default <- factor(monty.default$Default)
monty.default$HT <- factor(monty.default$HT)
```

* Wason Selection 문제의 응답을  "Right/Wrong"을 `label`로 갖는 `factor`로 재코딩.

```{r}
monty.default$Wason_1.f <- factor(ifelse(monty.default$Wason_1 == "A-3", "Right", "Wrong"))
monty.default$Wason_2.f <- factor(ifelse(monty.default$Wason_2 == "Beer-17", "Right", "Wrong"))
str(monty.default)
```

```{r}
(results <- monty.default[, c(7, 3, 8:9, 6)])
str(results)
```

* Monty Hall 문제의 응답을 앞/뒷면 별로 `table()`로 요약

```{r}
tapply(results$Monty_Hall, results$HT, table)
options(digits=2)
tapply(results$Monty_Hall, results$HT, function(x) prop.table(table(x)))
```

* data frame 으로 정리할 수 있도록 `aggregate()` 적용

```{r}
aggregate(results$Monty_Hall, list(HT=results$HT), table)
aggregate(results$Monty_Hall, list(HT=results$HT), function(x) prop.table(table(x)))
```

* Wason Selection 문제의 응답을앞/뒷면 별로 `table()`로 요약

```{r}
tapply(results$Wason_1.f, results$HT, table)
tapply(results$Wason_2.f, results$HT, table)
```

* data frame 으로 정리할 수 있도록 `aggregate()` 적용. 두 방법의 차이에 유의 

```{r}
aggregate(results$Wason_1.f, list(HT=results$HT), table)
aggregate(results$Wason_1.f, list(HT=results$HT), function(x) prop.table(table(x)))
aggregate(Wason_2.f~HT, data=results, table)
aggregate(Wason_2.f~HT, data=results, function(x) prop.table(table(x)))
```

* 초기값 문제의 응답을 앞/뒷면 별로 `table()`로 요약

```{r}
tapply(results$Default, results$HT, table)
```

* data frame 으로 정리할 수 있도록 `aggregate()` 적용

```{r}
aggregate(results$Default, list(HT=results$HT), table)
aggregate(results$Default, list(HT=results$HT), function(x) prop.table(table(x)))
```

* `ddply()`를 사용할 수 있도록 `plyr` package 등록

```{r}
library(plyr)
```

* `ddply()` 활용.

```{r}
ddply(data.frame(results$Default), .(HT = results$HT), table)
ddply(data.frame(results$Default), .(HT = results$HT), function(x) prop.table(table(x)))
```

* 정리

```{r}
save.image(file="monty_0910.rda")
```
